{
  "processInformation": {
    "dataSetInformation": {
      "UUID": "c3571741-18a8-4518-bc67-e5bbbcaa66e8",
      "name": {
        "baseName": [
          {
            "value": "EUROBATEX\u00ae",
            "lang": "it"
          },
          {
            "value": "EUROBATEX\u00ae",
            "lang": "en"
          }
        ]
      },
      "classificationInformation": {
        "classification": [
          {
            "class": [
              {
                "value": "Other transportable goods, except metal products, machinery and equipment",
                "level": 0,
                "classId": "3"
              },
              {
                "value": "Rubber and plastics products",
                "level": 1,
                "classId": "36"
              }
            ],
            "name": "CPC 2.1"
          }
        ]
      },
      "generalComment": [
        {
          "value": "EPDITALY0093\r\nPer prodotti della gamma EUROBATEX si \u00e8 fatto riferimento alle regole di calcolo definite dalla\r\nPCR delle costruzioni.\r\nLa PCR in esame richiede quindi di analizzare il ciclo di vita mediante un approccio denominato\r\n\u201cdalla culla al cancello\u201d, tenendo in considerazione le fasi di estrazione e di approvvigionamento\r\ndi tutti i materiali utilizzati.\r\nAll\u2019interno della procedura EPD vengono inclusi i moduli A1-A3 che riguardano, all\u2019 interno del\r\nsistema considerato, i processi di produzione e il consumo di energia di:\r\n\u2022 materie prime (A1),\r\n\u2022 trasporto fino al cancello della fabbrica (A2),\r\n\u2022 processi di manifattura, inclusi la produzione ed il trattamento dei rifiuti di processo (A3).",
          "lang": "it"
        },
        {
          "value": "EPDITALY0093\r\nL\u2019EPD in oggetto \u00e8 del tipo dalla culla al cancello e vengono considerati i seguenti moduli: A1, A2, A3",
          "lang": "en"
        }
      ]
    },
    "quantitativeReference": {
      "referenceToReferenceFlow": [
        1
      ],
      "type": "Reference flow(s)"
    },
    "time": {
      "referenceYear": 2018,
      "dataSetValidUntil": 2025,
      "timeRepresentativenessDescription": [
        {
          "value": "dal 21/02/2020 al 21/02/2025",
          "lang": "it"
        },
        {
          "value": "dal 21/02/2020 al 21/02/2025 (Reference year: anno di raccolta dati 2018)",
          "lang": "en"
        }
      ],
      "other": {
        "anies": [
          {
            "name": "publicationDateOfEPD",
            "value": 1587081600000
          }
        ]
      }
    },
    "geography": {
      "locationOfOperationSupplyOrProduction": {
        "descriptionOfRestrictions": [
          {
            "value": "Le prestazioni sono state calcolate in riferimento al sito produttivo di UNION FOAM, sito in Bellusco (MB)",
            "lang": "it"
          },
          {
            "value": "Il materiale elastomerico per l'isolamento termico della linea di prodotti EUROBATEX viene prodotto nello stabilimento di Via dell\u2019Industria 11, 20882, Bellusco (MB)",
            "lang": "en"
          }
        ],
        "location": "GLO"
      }
    },
    "technology": {
      "technologyDescriptionAndIncludedProcesses": [
        {
          "value": "Possiamo descrivere l\u2019intero processo produttivo di EUROBATEX, suddividendo lo stesso nei seguenti step:\r\n\u2022 Ricevimento materie prime con verifica in accettazione e relativo stoccaggio\r\n\u2022 Verifica come da piano di controllo delle materie prime ricevute ed emissione del quality pass\r\n\u2022 Preparazione prima fase (impasto) con miscelazione delle materie prime inerti per mezzo di un mescolatore\r\n\u2022 Stoccaggio impasti e controllo qualit\u00e0 del 100% della produzione di prima fase\r\n\u2022 Preparazione seconda fase (mescola) con miscelazione delle materie prime reattive per mezzo di un mescolatore\r\n\u2022 Controllo qualit\u00e0 del 100% della produzione di seconda fase\r\n\u2022 Alimentazione di un estrusore con la mescola\r\n\u2022 Il materiale in uscita dall\u2019estrusore, compatto e gi\u00e0 formato, viene inserito in un forno orizzontale dove avverranno i processi di vulcanizzazione (conferimento propriet\u00e0 meccaniche) ed espansione (formazione del materiale a celle chiuse che conferiscono le\r\npropriet\u00e0 isolanti al manufatto)\r\n\u2022 Uscita dal forno del prodotto vulcanizzato ed espanso\r\n\u2022 Raffreddamento in aria\r\n\u2022 Timbratura, taglio ed imballaggio\r\nL\u2019aspettativa di vita dei prodotti Eurobatex dipende:\r\n\u2022 dalle condizioni dell\u2019ambiente in cui il prodotto viene utilizzato.\r\n\u2022 dall\u2019opportuna scelta dello spessore applicato\r\n\u2022 da una corretta installazione del materiale e da un appropriato utilizzo dello stesso\r\nSe queste condizioni vengono rispettate, il prodotto mantiene inalterate le sue propriet\u00e0 isolanti, senza alcun deterioramento significativo, per oltre 50 anni.\r\nFase di riutilizzo: Eurobatex, se rimosso in modo corretto, pu\u00f2 essere riutilizzato come materia\r\nprima nel processo produttivo del materiale fonoassorbente Eurobatex OC.",
          "lang": "it"
        },
        {
          "value": "Qui di seguito viene descritto il processo di produzione del materiale elastomerico per l'isolamento termico della linea di prodotti EUROBATEX, oggetto della presente EPD: Ricevimento e stoccaggio materie prime, miscelazione e preparazione dell'impasto e miscelazione mediante l'uso di un miscelatore, estrusione del materiale, vulcanizzazione del materiale estruso, raffreddamento, stampa taglio ed imballaggio.",
          "lang": "en"
        }
      ],
      "technologicalApplicability": [
        {
          "value": "This document refers to 1 m3 of elastomeric material for thermal insulation of the EUROBATEX\r\nproduct line. The product range covered by the declaration consists of: tubes in pipe sections\r\nand coils (also in self-adhesive version) , thickness from 6 to 60 and I.D. from 6 to 170 mm, flat\r\nsheets or rolls (also with a self-adhesive backing), thickness from 6 to 60 mm. The product,\r\nextruded and foamed without the use of CFC and HCFC, is particularly suitable for the thermal\r\ninsulation of refrigeration, air-conditioning and heating & plumbing services in commercial,\r\nindustrial and domestic applications.",
          "lang": "it"
        },
        {
          "value": "This document refers to elastomeric material for thermal insulation of the EUROBATEX\r\nproduct line. The product range covered by the declaration consists of: tubes in pipe sections and coils, flat sheets or rolls is particularly suitable for the thermal insulation of refrigeration, air-conditioning and heating & plumbing services in commercial, industrial and domestic applications.",
          "lang": "en"
        }
      ],
      "referenceToTechnologyFlowDiagrammOrPicture": [
        {
          "shortDescription": [
            {
              "value": "EPDITALY0093",
              "lang": "it"
            },
            {
              "value": "EPDITALY0093 Flowchart",
              "lang": "en"
            }
          ],
          "type": "source data set",
          "refObjectId": "dcf3ae36-d229-4397-94bd-e8917b33ac09",
          "version": "00.00.005"
        }
      ]
    }
  },
  "modellingAndValidation": {
    "LCIMethodAndAllocation": {
      "typeOfDataSet": "EPD",
      "referenceToLCAMethodDetails": [
        {
          "shortDescription": [
            {
              "value": "PCR ICMQ-001/15 rev2.1",
              "lang": "en"
            }
          ],
          "type": "source data set",
          "refObjectId": "bc34cb82-81d9-4dde-9791-c1f91218a52f",
          "version": "00.00.002"
        }
      ],
      "other": {
        "anies": [
          {
            "name": "subType",
            "value": "average dataset"
          }
        ]
      }
    },
    "dataSourcesTreatmentAndRepresentativeness": {
      "referenceToDataSource": [
        {
          "shortDescription": [
            {
              "value": "ecoinvent database (general)",
              "lang": "en"
            }
          ],
          "type": "source data set",
          "refObjectId": "b497a91f-e14b-4b69-8f28-f50eb1576766",
          "version": "00.03.002"
        },
        {
          "shortDescription": [
            {
              "value": "ecoinvent 3.5 database",
              "lang": "en"
            }
          ],
          "type": "source data set",
          "refObjectId": "ca0da4f4-c837-4005-9c17-e77b9bd09d8b",
          "version": "00.00.000"
        }
      ],
      "other": {
        "anies": [
          {
            "name": "referenceToOriginalEPD",
            "value": {
              "shortDescription": {
                "value": "EPDITALY0093 PDF",
                "defaultValue": "EPDITALY0093 PDF",
                "lstrings": [
                  {
                    "lang": "it",
                    "value": "EPDITALY0093 PDF"
                  }
                ]
              },
              "version": {
                "version": 3,
                "majorVersion": 0,
                "minorVersion": 0,
                "subMinorVersion": 3,
                "zero": false,
                "versionString": "00.00.003"
              },
              "type": "source data set",
              "uuid": {
                "uuid": "41329269-1ca5-4df0-b39f-209a366c65cd"
              },
              "refObjectId": "41329269-1ca5-4df0-b39f-209a366c65cd",
              "versionAsString": "00.00.003",
              "resourceURLs": [
                "https://node.epditaly.it/resource/sources/41329269-1ca5-4df0-b39f-209a366c65cd/EPDITALY0093.PDF?version=00.00.003"
              ]
            }
          }
        ]
      }
    },
    "validation": {
      "review": [
        {
          "referenceToNameOfReviewerAndInstitution": [
            {
              "shortDescription": [
                {
                  "value": "ICMQ S.p.A.",
                  "lang": "en"
                }
              ],
              "type": "contact data set",
              "refObjectId": "6a2483f7-d823-4b36-ab56-f3b5bbaa976a",
              "version": "00.00.001"
            }
          ],
          "type": "Accredited third party review"
        }
      ]
    },
    "complianceDeclarations": {
      "compliance": [
        {
          "referenceToComplianceSystem": {
            "shortDescription": [
              {
                "value": "ISO 14025",
                "lang": "en"
              }
            ],
            "type": "source data set",
            "refObjectId": "4f2eb655-6e44-4874-a95a-e28f5442cd4d",
            "version": "00.00.001"
          }
        },
        {
          "referenceToComplianceSystem": {
            "shortDescription": [
              {
                "value": "EN 15804",
                "lang": "de"
              }
            ],
            "type": "source data set",
            "refObjectId": "b00f9ec0-7874-11e3-981f-0800200c9a66",
            "version": "00.02.000"
          }
        }
      ]
    }
  },
  "administrativeInformation": {
    "dataEntryBy": {
      "timeStamp": 1643207105703,
      "referenceToDataSetFormat": [
        {
          "shortDescription": [
            {
              "value": "EPD Data Format Extension",
              "lang": "de"
            }
          ],
          "type": "source data set",
          "refObjectId": "cba73800-7874-11e3-981f-0800200c9a66",
          "version": "00.01.000"
        },
        {
          "shortDescription": [
            {
              "value": "ILCD format",
              "lang": "en"
            }
          ],
          "type": "source data set",
          "refObjectId": "a97a0155-0234-4b87-b4ce-a45da52f2a40",
          "version": "01.00.000",
          "uri": "http://lca.jrc.ec.europa.eu/lcainfohub/sample_data/ilcd/sources/ILCD_Format_a97a0155-0234-4b87-b4ce-a45da52f2a40_01.00.000.xml"
        },
        {
          "shortDescription": [
            {
              "value": "EPD Data Format Extensions v1.2",
              "lang": "en"
            },
            {
              "value": "EPD-Datenformaterweiterungen v1.2",
              "lang": "de"
            }
          ],
          "type": "source data set",
          "refObjectId": "a29449fd-aa2f-4de8-b5d7-4b06b43c6fde",
          "version": "00.01.000"
        }
      ],
      "referenceToPersonOrEntityEnteringTheData": {
        "shortDescription": [
          {
            "value": "Union Foam Spa",
            "lang": "it"
          }
        ],
        "type": "contact data set",
        "refObjectId": "5d18a0e3-d7b9-40f2-a8ce-c07b177b7356",
        "version": "00.00.001"
      }
    },
    "publicationAndOwnership": {
      "dataSetVersion": "00.00.028",
      "referenceToRegistrationAuthority": {
        "shortDescription": [
          {
            "value": "ICMQ S.p.A.",
            "lang": "en"
          }
        ],
        "type": "contact data set",
        "refObjectId": "6a2483f7-d823-4b36-ab56-f3b5bbaa976a",
        "version": "00.00.001"
      },
      "registrationNumber": "EPDITALY0093",
      "referenceToOwnershipOfDataSet": {
        "shortDescription": [
          {
            "value": "Union Foam Spa",
            "lang": "it"
          }
        ],
        "type": "contact data set",
        "refObjectId": "5d18a0e3-d7b9-40f2-a8ce-c07b177b7356",
        "version": "00.00.001"
      },
      "other": {
        "anies": [
          {
            "name": "referenceToPublisher",
            "value": {
              "shortDescription": [
                {
                  "value": "EPDItaly",
                  "lang": "en"
                }
              ],
              "type": "contact data set",
              "refObjectId": "9433b9cf-1d4a-420f-8c09-88d2472225b9",
              "version": "00.00.001"
            }
          }
        ]
      }
    }
  },
  "exchanges": {
    "exchange": [
      {
        "dataSetInternalID": 1,
        "referenceToFlowDataSet": {
          "shortDescription": [
            {
              "value": "EUROBATEX",
              "lang": "it"
            }
          ],
          "type": "flow data set",
          "refObjectId": "d5760f28-01c9-4135-b14a-528f4d83dc3f",
          "version": "00.00.002"
        },
        "meanAmount": 1.0,
        "resultingAmount": 1.0,
        "referenceFlow": true,
        "resultingflowAmount": 1.0,
        "flowProperties": [
          {
            "name": [
              {
                "lang": "en",
                "value": "Volume"
              }
            ],
            "uuid": "93a60a56-a3c8-22da-a746-0800200c9a66",
            "referenceFlowProperty": true,
            "meanValue": 1.0,
            "referenceUnit": "m3",
            "unitGroupUUID": "93a60a57-a3c8-12da-a746-0800200c9a66"
          }
        ],
        "materialProperties": [
          {
            "name": "bulk density",
            "value": "46.5",
            "unit": "kg/m^3",
            "unitDescription": "kilograms per cubic metre"
          }
        ],
        "typeOfFlow": "Product flow"
      },
      {
        "dataSetInternalID": 2,
        "referenceToFlowDataSet": {
          "shortDescription": [
            {
              "value": "Components for re-use (CRU)",
              "lang": "en"
            },
            {
              "value": "Komponenten f\u00fcr die Wiederverwendung (CRU)",
              "lang": "de"
            },
            {
              "value": "Componentes para su reutilizaci\u00f3n (CRU)",
              "lang": "es"
            }
          ],
          "type": "flow data set",
          "refObjectId": "a2b32f97-3fc7-4af2-b209-525bc6426f33",
          "version": "30.00.000"
        },
        "exchange direction": "OUTPUT",
        "meanAmount": 0.0,
        "other": {
          "anies": [
            {
              "module": "A3"
            },
            {
              "module": "A1"
            },
            {
              "module": "A2"
            },
            {
              "module": "A1-A3"
            },
            {
              "name": "referenceToUnitGroupDataSet",
              "value": {
                "shortDescription": [
                  {
                    "value": "kg"
                  }
                ],
                "type": "unit group data set",
                "refObjectId": "ad38d542-3fe9-439d-9b95-2f5f7752acaf",
                "uri": "../unitgroups/ad38d542-3fe9-439d-9b95-2f5f7752acaf"
              }
            }
          ]
        },
        "flowProperties": [],
        "typeOfFlow": "Other flow",
        "classification": {
          "classHierarchy": "Gr\u00f6\u00dfen / Umweltliche Gr\u00f6\u00dfen / EPD EN 15804 / LCI Indikatoren",
          "name": "GaBiCategories"
        }
      },
      {
        "dataSetInternalID": 3,
        "referenceToFlowDataSet": {
          "shortDescription": [
            {
              "value": "Exported electrical energy (EEE)",
              "lang": "en"
            },
            {
              "value": "Exportierte elektrische Energie (EEE)",
              "lang": "de"
            },
            {
              "value": "Energ\u00eda exportada electrica (EEE)",
              "lang": "es"
            }
          ],
          "type": "flow data set",
          "refObjectId": "4da0c987-2b76-40d6-9e9e-82a017aaaf29",
          "version": "30.00.000"
        },
        "exchange direction": "OUTPUT",
        "meanAmount": 0.0,
        "other": {
          "anies": [
            {
              "module": "A3"
            },
            {
              "module": "A1"
            },
            {
              "module": "A2"
            },
            {
              "module": "A1-A3"
            },
            {
              "name": "referenceToUnitGroupDataSet",
              "value": {
                "shortDescription": [
                  {
                    "value": "MJ"
                  }
                ],
                "type": "unit group data set",
                "refObjectId": "93a60a57-a3c8-11da-a746-0800200c9a66",
                "uri": "../unitgroups/93a60a57-a3c8-11da-a746-0800200c9a66"
              }
            }
          ]
        },
        "flowProperties": [],
        "typeOfFlow": "Other flow",
        "classification": {
          "classHierarchy": "Gr\u00f6\u00dfen / Umweltliche Gr\u00f6\u00dfen / EPD EN 15804 / LCI Indikatoren",
          "name": "GaBiCategories"
        }
      },
      {
        "dataSetInternalID": 4,
        "referenceToFlowDataSet": {
          "shortDescription": [
            {
              "value": "Exported thermal energy (EET)",
              "lang": "en"
            },
            {
              "value": "Exportierte thermische Energie (EET)",
              "lang": "de"
            },
            {
              "value": "Energ\u00eda exportada termal (EET)",
              "lang": "es"
            }
          ],
          "type": "flow data set",
          "refObjectId": "98daf38a-7a79-46d3-9a37-2b7bd0955810",
          "version": "30.00.000"
        },
        "exchange direction": "OUTPUT",
        "meanAmount": 0.0,
        "other": {
          "anies": [
            {
              "module": "A3"
            },
            {
              "module": "A1"
            },
            {
              "module": "A2"
            },
            {
              "module": "A1-A3"
            },
            {
              "name": "referenceToUnitGroupDataSet",
              "value": {
                "shortDescription": [
                  {
                    "value": "MJ"
                  }
                ],
                "type": "unit group data set",
                "refObjectId": "93a60a57-a3c8-11da-a746-0800200c9a66",
                "uri": "../unitgroups/93a60a57-a3c8-11da-a746-0800200c9a66"
              }
            }
          ]
        },
        "flowProperties": [],
        "typeOfFlow": "Other flow",
        "classification": {
          "classHierarchy": "Gr\u00f6\u00dfen / Umweltliche Gr\u00f6\u00dfen / EPD EN 15804 / LCI Indikatoren",
          "name": "GaBiCategories"
        }
      },
      {
        "dataSetInternalID": 5,
        "referenceToFlowDataSet": {
          "shortDescription": [
            {
              "value": "Hazardous waste disposed (HWD)",
              "lang": "en"
            },
            {
              "value": "Gef\u00e4hrlicher Abfall zur Deponie (HWD)",
              "lang": "de"
            },
            {
              "value": "Residuos peligrosos eliminados (HWD)",
              "lang": "es"
            }
          ],
          "type": "flow data set",
          "refObjectId": "430f9e0f-59b2-46a0-8e0d-55e0e84948fc",
          "version": "30.00.000"
        },
        "exchange direction": "OUTPUT",
        "meanAmount": 0.0,
        "other": {
          "anies": [
            {
              "module": "A3"
            },
            {
              "module": "A1"
            },
            {
              "module": "A2"
            },
            {
              "module": "A1-A3"
            },
            {
              "name": "referenceToUnitGroupDataSet",
              "value": {
                "shortDescription": [
                  {
                    "value": "kg"
                  }
                ],
                "type": "unit group data set",
                "refObjectId": "ad38d542-3fe9-439d-9b95-2f5f7752acaf",
                "uri": "../unitgroups/ad38d542-3fe9-439d-9b95-2f5f7752acaf"
              }
            }
          ]
        },
        "flowProperties": [],
        "typeOfFlow": "Other flow",
        "classification": {
          "classHierarchy": "Gr\u00f6\u00dfen / Umweltliche Gr\u00f6\u00dfen / EPD EN 15804 / LCI Indikatoren",
          "name": "GaBiCategories"
        }
      },
      {
        "dataSetInternalID": 6,
        "referenceToFlowDataSet": {
          "shortDescription": [
            {
              "value": "Materials for energy recovery (MER)",
              "lang": "en"
            },
            {
              "value": "Stoffe f\u00fcr die Energier\u00fcckgewinnung (MER)",
              "lang": "de"
            },
            {
              "value": "Materiales para valorizaci\u00f3n energ\u00e9tica (recuperaci\u00f3n de energ\u00eda) (MER)",
              "lang": "es"
            }
          ],
          "type": "flow data set",
          "refObjectId": "59a9181c-3aaf-46ee-8b13-2b3723b6e447",
          "version": "30.00.000"
        },
        "exchange direction": "OUTPUT",
        "meanAmount": 0.0,
        "other": {
          "anies": [
            {
              "module": "A3"
            },
            {
              "module": "A1"
            },
            {
              "module": "A2"
            },
            {
              "module": "A1-A3"
            },
            {
              "name": "referenceToUnitGroupDataSet",
              "value": {
                "shortDescription": [
                  {
                    "value": "kg"
                  }
                ],
                "type": "unit group data set",
                "refObjectId": "ad38d542-3fe9-439d-9b95-2f5f7752acaf",
                "uri": "../unitgroups/ad38d542-3fe9-439d-9b95-2f5f7752acaf"
              }
            }
          ]
        },
        "flowProperties": [],
        "typeOfFlow": "Other flow",
        "classification": {
          "classHierarchy": "Gr\u00f6\u00dfen / Umweltliche Gr\u00f6\u00dfen / EPD EN 15804 / LCI Indikatoren",
          "name": "GaBiCategories"
        }
      },
      {
        "dataSetInternalID": 7,
        "referenceToFlowDataSet": {
          "shortDescription": [
            {
              "value": "Materials for recycling (MFR)",
              "lang": "en"
            },
            {
              "value": "Stoffe zum Recycling (MFR)",
              "lang": "de"
            },
            {
              "value": "Materiales para el reciclaje (MFR)",
              "lang": "es"
            }
          ],
          "type": "flow data set",
          "refObjectId": "d7fe48a5-4103-49c8-9aae-b0b5dfdbd6ae",
          "version": "30.00.000"
        },
        "exchange direction": "OUTPUT",
        "meanAmount": 0.0,
        "other": {
          "anies": [
            {
              "module": "A3"
            },
            {
              "module": "A1"
            },
            {
              "module": "A2"
            },
            {
              "module": "A1-A3"
            },
            {
              "name": "referenceToUnitGroupDataSet",
              "value": {
                "shortDescription": [
                  {
                    "value": "kg"
                  }
                ],
                "type": "unit group data set",
                "refObjectId": "ad38d542-3fe9-439d-9b95-2f5f7752acaf",
                "uri": "../unitgroups/ad38d542-3fe9-439d-9b95-2f5f7752acaf"
              }
            }
          ]
        },
        "flowProperties": [],
        "typeOfFlow": "Other flow",
        "classification": {
          "classHierarchy": "Gr\u00f6\u00dfen / Umweltliche Gr\u00f6\u00dfen / EPD EN 15804 / LCI Indikatoren",
          "name": "GaBiCategories"
        }
      },
      {
        "dataSetInternalID": 8,
        "referenceToFlowDataSet": {
          "shortDescription": [
            {
              "value": "Use of net fresh water (FW)",
              "lang": "en"
            },
            {
              "value": "Einsatz von S\u00fc\u00dfwasserressourcen (FW)",
              "lang": "de"
            },
            {
              "value": "Uso neto de recursos de agua dulce (FW)",
              "lang": "es"
            }
          ],
          "type": "flow data set",
          "refObjectId": "3cf952c8-f3a4-461d-8c96-96456ca62246",
          "version": "30.00.000"
        },
        "exchange direction": "INPUT",
        "meanAmount": 0.0,
        "other": {
          "anies": [
            {
              "module": "A3"
            },
            {
              "module": "A1"
            },
            {
              "module": "A2"
            },
            {
              "module": "A1-A3"
            },
            {
              "name": "referenceToUnitGroupDataSet",
              "value": {
                "shortDescription": [
                  {
                    "value": "m3"
                  }
                ],
                "type": "unit group data set",
                "refObjectId": "cd950537-0a98-4044-9ba7-9f9a68d0a504",
                "uri": "../unitgroups/cd950537-0a98-4044-9ba7-9f9a68d0a504"
              }
            }
          ]
        },
        "flowProperties": [],
        "typeOfFlow": "Other flow",
        "classification": {
          "classHierarchy": "Gr\u00f6\u00dfen / Umweltliche Gr\u00f6\u00dfen / EPD EN 15804 / LCI Indikatoren",
          "name": "GaBiCategories"
        }
      },
      {
        "dataSetInternalID": 9,
        "referenceToFlowDataSet": {
          "shortDescription": [
            {
              "value": "Non hazardous waste dispose (NHWD)",
              "lang": "en"
            },
            {
              "value": "Entsorgter nicht gef\u00e4hrlicher Abfall (NHWD)",
              "lang": "de"
            },
            {
              "value": "Residuos no peligrosos eliminados (NHWD)",
              "lang": "es"
            }
          ],
          "type": "flow data set",
          "refObjectId": "b29ef66b-e286-4afa-949f-62f1a7b4d7fa",
          "version": "30.00.000"
        },
        "exchange direction": "OUTPUT",
        "meanAmount": 0.0,
        "other": {
          "anies": [
            {
              "module": "A3"
            },
            {
              "module": "A1"
            },
            {
              "module": "A2"
            },
            {
              "module": "A1-A3"
            },
            {
              "name": "referenceToUnitGroupDataSet",
              "value": {
                "shortDescription": [
                  {
                    "value": "kg"
                  }
                ],
                "type": "unit group data set",
                "refObjectId": "ad38d542-3fe9-439d-9b95-2f5f7752acaf",
                "uri": "../unitgroups/ad38d542-3fe9-439d-9b95-2f5f7752acaf"
              }
            }
          ]
        },
        "flowProperties": [],
        "typeOfFlow": "Other flow",
        "classification": {
          "classHierarchy": "Gr\u00f6\u00dfen / Umweltliche Gr\u00f6\u00dfen / EPD EN 15804 / LCI Indikatoren",
          "name": "GaBiCategories"
        }
      },
      {
        "dataSetInternalID": 10,
        "referenceToFlowDataSet": {
          "shortDescription": [
            {
              "value": "Use of non renewable primary energy (PENRE)",
              "lang": "en"
            },
            {
              "value": "Nicht-erneuerbare Prim\u00e4renergie als Energietr\u00e4ger (PENRE)",
              "lang": "de"
            },
            {
              "value": "Uso de energ\u00eda primaria no renovable, excluyendo los recursos de energ\u00eda primaria no renovable utilizada como materia prima (PENRE)",
              "lang": "es"
            }
          ],
          "type": "flow data set",
          "refObjectId": "ac857178-2b45-46ec-892a-a9a4332f0372",
          "version": "30.00.000"
        },
        "exchange direction": "INPUT",
        "meanAmount": 0.0,
        "other": {
          "anies": [
            {
              "module": "A3"
            },
            {
              "module": "A1"
            },
            {
              "module": "A2"
            },
            {
              "module": "A1-A3"
            },
            {
              "name": "referenceToUnitGroupDataSet",
              "value": {
                "shortDescription": [
                  {
                    "value": "MJ"
                  }
                ],
                "type": "unit group data set",
                "refObjectId": "93a60a57-a3c8-11da-a746-0800200c9a66",
                "uri": "../unitgroups/93a60a57-a3c8-11da-a746-0800200c9a66"
              }
            }
          ]
        },
        "flowProperties": [],
        "typeOfFlow": "Other flow",
        "classification": {
          "classHierarchy": "Gr\u00f6\u00dfen / Umweltliche Gr\u00f6\u00dfen / EPD EN 15804 / LCI Indikatoren",
          "name": "GaBiCategories"
        }
      },
      {
        "dataSetInternalID": 11,
        "referenceToFlowDataSet": {
          "shortDescription": [
            {
              "value": "Use of non renewable primary energy resources used as raw materials (PENRM)",
              "lang": "en"
            },
            {
              "value": "Nicht-erneuerbare Prim\u00e4renergie zur stofflichen Nutzung (PENRM)",
              "lang": "de"
            },
            {
              "value": "Uso de la energ\u00eda primaria no renovable utilizada como materia prima (PENRM)",
              "lang": "es"
            }
          ],
          "type": "flow data set",
          "refObjectId": "1421caa0-679d-4bf4-b282-0eb850ccae27",
          "version": "30.00.000"
        },
        "exchange direction": "INPUT",
        "meanAmount": 0.0,
        "other": {
          "anies": [
            {
              "module": "A3"
            },
            {
              "module": "A1"
            },
            {
              "module": "A2"
            },
            {
              "module": "A1-A3"
            },
            {
              "name": "referenceToUnitGroupDataSet",
              "value": {
                "shortDescription": [
                  {
                    "value": "MJ"
                  }
                ],
                "type": "unit group data set",
                "refObjectId": "93a60a57-a3c8-11da-a746-0800200c9a66",
                "uri": "../unitgroups/93a60a57-a3c8-11da-a746-0800200c9a66"
              }
            }
          ]
        },
        "flowProperties": [],
        "typeOfFlow": "Other flow",
        "classification": {
          "classHierarchy": "Gr\u00f6\u00dfen / Umweltliche Gr\u00f6\u00dfen / EPD EN 15804 / LCI Indikatoren",
          "name": "GaBiCategories"
        }
      },
      {
        "dataSetInternalID": 12,
        "referenceToFlowDataSet": {
          "shortDescription": [
            {
              "value": "Use of non renewable secondary fuels (NRSF)",
              "lang": "en"
            },
            {
              "value": "Nicht erneuerbare Sekund\u00e4rbrennstoffe (NRSF)",
              "lang": "de"
            },
            {
              "value": "Uso de combustibles secundarios no renovables (NRSF)",
              "lang": "es"
            }
          ],
          "type": "flow data set",
          "refObjectId": "89def144-d39a-4287-b86f-efde453ddcb2",
          "version": "30.00.000"
        },
        "exchange direction": "INPUT",
        "meanAmount": 0.0,
        "other": {
          "anies": [
            {
              "module": "A3"
            },
            {
              "module": "A1"
            },
            {
              "module": "A2"
            },
            {
              "module": "A1-A3"
            },
            {
              "name": "referenceToUnitGroupDataSet",
              "value": {
                "shortDescription": [
                  {
                    "value": "MJ"
                  }
                ],
                "type": "unit group data set",
                "refObjectId": "93a60a57-a3c8-11da-a746-0800200c9a66",
                "uri": "../unitgroups/93a60a57-a3c8-11da-a746-0800200c9a66"
              }
            }
          ]
        },
        "flowProperties": [],
        "typeOfFlow": "Other flow",
        "classification": {
          "classHierarchy": "Gr\u00f6\u00dfen / Umweltliche Gr\u00f6\u00dfen / EPD EN 15804 / LCI Indikatoren",
          "name": "GaBiCategories"
        }
      },
      {
        "dataSetInternalID": 13,
        "referenceToFlowDataSet": {
          "shortDescription": [
            {
              "value": "Radioactive waste disposed (RWD)",
              "lang": "en"
            },
            {
              "value": "Entsorgter radioaktiver Abfall (RWD)",
              "lang": "de"
            },
            {
              "value": "Residuos radiactivos eliminados (RWD)",
              "lang": "es"
            }
          ],
          "type": "flow data set",
          "refObjectId": "3449546e-52ad-4b39-b809-9fb77cea8ff6",
          "version": "30.00.000"
        },
        "exchange direction": "OUTPUT",
        "meanAmount": 0.0,
        "other": {
          "anies": [
            {
              "module": "A3"
            },
            {
              "module": "A1"
            },
            {
              "module": "A2"
            },
            {
              "module": "A1-A3"
            },
            {
              "name": "referenceToUnitGroupDataSet",
              "value": {
                "shortDescription": [
                  {
                    "value": "kg"
                  }
                ],
                "type": "unit group data set",
                "refObjectId": "ad38d542-3fe9-439d-9b95-2f5f7752acaf",
                "uri": "../unitgroups/ad38d542-3fe9-439d-9b95-2f5f7752acaf"
              }
            }
          ]
        },
        "flowProperties": [],
        "typeOfFlow": "Other flow",
        "classification": {
          "classHierarchy": "Gr\u00f6\u00dfen / Umweltliche Gr\u00f6\u00dfen / EPD EN 15804 / LCI Indikatoren",
          "name": "GaBiCategories"
        }
      },
      {
        "dataSetInternalID": 14,
        "referenceToFlowDataSet": {
          "shortDescription": [
            {
              "value": "Use of renewable primary energy (PERE)",
              "lang": "en"
            },
            {
              "value": "Erneuerbare Prim\u00e4renergie als Energietr\u00e4ger (PERE)",
              "lang": "de"
            },
            {
              "value": "Uso de energ\u00eda primaria renovable excluyendo los recursos de energ\u00eda primaria renovable utilizada como materia prima (PERE)",
              "lang": "es"
            }
          ],
          "type": "flow data set",
          "refObjectId": "20f32be5-0398-4288-9b6d-accddd195317",
          "version": "30.00.000"
        },
        "exchange direction": "INPUT",
        "meanAmount": 0.0,
        "other": {
          "anies": [
            {
              "module": "A3"
            },
            {
              "module": "A1"
            },
            {
              "module": "A2"
            },
            {
              "module": "A1-A3"
            },
            {
              "name": "referenceToUnitGroupDataSet",
              "value": {
                "shortDescription": [
                  {
                    "value": "MJ"
                  }
                ],
                "type": "unit group data set",
                "refObjectId": "93a60a57-a3c8-11da-a746-0800200c9a66",
                "uri": "../unitgroups/93a60a57-a3c8-11da-a746-0800200c9a66"
              }
            }
          ]
        },
        "flowProperties": [],
        "typeOfFlow": "Other flow",
        "classification": {
          "classHierarchy": "Gr\u00f6\u00dfen / Umweltliche Gr\u00f6\u00dfen / EPD EN 15804 / LCI Indikatoren",
          "name": "GaBiCategories"
        }
      },
      {
        "dataSetInternalID": 15,
        "referenceToFlowDataSet": {
          "shortDescription": [
            {
              "value": "Use of renewable primary energy resources used as raw materials (PERM)",
              "lang": "en"
            },
            {
              "value": "Erneuerbare Prim\u00e4renergie zur stofflichen Nutzung (PERM)",
              "lang": "de"
            },
            {
              "value": "Uso de energ\u00eda primaria renovable utilizada como materia prima (PERM)",
              "lang": "es"
            }
          ],
          "type": "flow data set",
          "refObjectId": "fb3ec0de-548d-4508-aea5-00b73bf6f702",
          "version": "30.00.000"
        },
        "exchange direction": "INPUT",
        "meanAmount": 0.0,
        "other": {
          "anies": [
            {
              "module": "A3"
            },
            {
              "module": "A1"
            },
            {
              "module": "A2"
            },
            {
              "module": "A1-A3"
            },
            {
              "name": "referenceToUnitGroupDataSet",
              "value": {
                "shortDescription": [
                  {
                    "value": "MJ"
                  }
                ],
                "type": "unit group data set",
                "refObjectId": "93a60a57-a3c8-11da-a746-0800200c9a66",
                "uri": "../unitgroups/93a60a57-a3c8-11da-a746-0800200c9a66"
              }
            }
          ]
        },
        "flowProperties": [],
        "typeOfFlow": "Other flow",
        "classification": {
          "classHierarchy": "Gr\u00f6\u00dfen / Umweltliche Gr\u00f6\u00dfen / EPD EN 15804 / LCI Indikatoren",
          "name": "GaBiCategories"
        }
      },
      {
        "dataSetInternalID": 16,
        "referenceToFlowDataSet": {
          "shortDescription": [
            {
              "value": "Use of renewable secondary fuels (RSF)",
              "lang": "en"
            },
            {
              "value": "Erneuerbare Sekund\u00e4rbrennstoffe (RSF)",
              "lang": "de"
            },
            {
              "value": "Uso de combustibles secundarios renovables (RSF)",
              "lang": "es"
            }
          ],
          "type": "flow data set",
          "refObjectId": "64333088-a55f-4aa2-9a31-c10b07816787",
          "version": "30.00.000"
        },
        "exchange direction": "INPUT",
        "meanAmount": 0.0,
        "other": {
          "anies": [
            {
              "module": "A3"
            },
            {
              "module": "A1"
            },
            {
              "module": "A2"
            },
            {
              "module": "A1-A3"
            },
            {
              "name": "referenceToUnitGroupDataSet",
              "value": {
                "shortDescription": [
                  {
                    "value": "MJ"
                  }
                ],
                "type": "unit group data set",
                "refObjectId": "93a60a57-a3c8-11da-a746-0800200c9a66",
                "uri": "../unitgroups/93a60a57-a3c8-11da-a746-0800200c9a66"
              }
            }
          ]
        },
        "flowProperties": [],
        "typeOfFlow": "Other flow",
        "classification": {
          "classHierarchy": "Gr\u00f6\u00dfen / Umweltliche Gr\u00f6\u00dfen / EPD EN 15804 / LCI Indikatoren",
          "name": "GaBiCategories"
        }
      },
      {
        "dataSetInternalID": 17,
        "referenceToFlowDataSet": {
          "shortDescription": [
            {
              "value": "Use of secondary material (SM)",
              "lang": "en"
            },
            {
              "value": "Einsatz von Sekund\u00e4rstoffen (SM)",
              "lang": "de"
            },
            {
              "value": "Uso de materiales secundarios (SM)",
              "lang": "es"
            }
          ],
          "type": "flow data set",
          "refObjectId": "c6a1f35f-2d09-4f54-8dfb-97e502e1ce92",
          "version": "30.00.000"
        },
        "exchange direction": "INPUT",
        "meanAmount": 0.0,
        "other": {
          "anies": [
            {
              "module": "A3"
            },
            {
              "module": "A1"
            },
            {
              "module": "A2"
            },
            {
              "module": "A1-A3"
            },
            {
              "name": "referenceToUnitGroupDataSet",
              "value": {
                "shortDescription": [
                  {
                    "value": "kg"
                  }
                ],
                "type": "unit group data set",
                "refObjectId": "ad38d542-3fe9-439d-9b95-2f5f7752acaf",
                "uri": "../unitgroups/ad38d542-3fe9-439d-9b95-2f5f7752acaf"
              }
            }
          ]
        },
        "flowProperties": [],
        "typeOfFlow": "Other flow",
        "classification": {
          "classHierarchy": "Gr\u00f6\u00dfen / Umweltliche Gr\u00f6\u00dfen / EPD EN 15804 / LCI Indikatoren",
          "name": "GaBiCategories"
        }
      },
      {
        "dataSetInternalID": 18,
        "referenceToFlowDataSet": {
          "shortDescription": [
            {
              "value": "Total use of non renewable primary energy resource (PENRT)",
              "lang": "en"
            },
            {
              "value": "Total nicht erneuerbare Prim\u00e4renergie (PENRT)",
              "lang": "de"
            },
            {
              "value": "Uso total de la energ\u00eda primaria no renovable (energ\u00eda primaria y recursos de energ\u00eda primaria renovable utilizada como materia prima) (PENRT)",
              "lang": "es"
            }
          ],
          "type": "flow data set",
          "refObjectId": "06159210-646b-4c8d-8583-da9b3b95a6c1",
          "version": "30.00.000"
        },
        "exchange direction": "INPUT",
        "meanAmount": 0.0,
        "other": {
          "anies": [
            {
              "module": "A3"
            },
            {
              "module": "A1"
            },
            {
              "module": "A2"
            },
            {
              "module": "A1-A3"
            },
            {
              "name": "referenceToUnitGroupDataSet",
              "value": {
                "shortDescription": [
                  {
                    "value": "MJ"
                  }
                ],
                "type": "unit group data set",
                "refObjectId": "93a60a57-a3c8-11da-a746-0800200c9a66",
                "uri": "../unitgroups/93a60a57-a3c8-11da-a746-0800200c9a66"
              }
            }
          ]
        },
        "flowProperties": [],
        "typeOfFlow": "Other flow",
        "classification": {
          "classHierarchy": "Gr\u00f6\u00dfen / Umweltliche Gr\u00f6\u00dfen / EPD EN 15804 / LCI Indikatoren",
          "name": "GaBiCategories"
        }
      },
      {
        "dataSetInternalID": 19,
        "referenceToFlowDataSet": {
          "shortDescription": [
            {
              "value": "Total use of renewable primary energy resources (PERT)",
              "lang": "en"
            },
            {
              "value": "Total erneuerbare Prim\u00e4renergie (PERT)",
              "lang": "de"
            },
            {
              "value": "Uso total de la energ\u00eda primaria renovable (energ\u00eda primaria y recursos de energ\u00eda primaria renovable utilizada como materia prima) (PERT)",
              "lang": "es"
            }
          ],
          "type": "flow data set",
          "refObjectId": "53f97275-fa8a-4cdd-9024-65936002acd0",
          "version": "30.00.000"
        },
        "exchange direction": "INPUT",
        "meanAmount": 0.0,
        "other": {
          "anies": [
            {
              "module": "A3"
            },
            {
              "module": "A1"
            },
            {
              "module": "A2"
            },
            {
              "module": "A1-A3"
            },
            {
              "name": "referenceToUnitGroupDataSet",
              "value": {
                "shortDescription": [
                  {
                    "value": "MJ"
                  }
                ],
                "type": "unit group data set",
                "refObjectId": "93a60a57-a3c8-11da-a746-0800200c9a66",
                "uri": "../unitgroups/93a60a57-a3c8-11da-a746-0800200c9a66"
              }
            }
          ]
        },
        "flowProperties": [],
        "typeOfFlow": "Other flow",
        "classification": {
          "classHierarchy": "Gr\u00f6\u00dfen / Umweltliche Gr\u00f6\u00dfen / EPD EN 15804 / LCI Indikatoren",
          "name": "GaBiCategories"
        }
      }
    ]
  },
  "LCIAResults": {
    "LCIAResult": [
      {
        "referenceToLCIAMethodDataSet": {
          "shortDescription": [
            {
              "value": "Abiotic depletion potential for non fossil resources (ADPE)",
              "lang": "en"
            },
            {
              "value": "Potenzial f\u00fcr den abiotischen Abbau nicht fossiler Ressourcen (ADPE)",
              "lang": "de"
            },
            {
              "value": "Potencial de agotamiento de recursos abi\u00f3ticos para recursos no f\u00f3siles (ADPE)",
              "lang": "es"
            }
          ],
          "type": "LCIA method data set",
          "refObjectId": "f7c73bb9-ab1a-4249-9c6d-379a0de6f67e",
          "version": "00.01.000"
        },
        "meanAmount": 0.0,
        "other": {
          "anies": [
            {
              "module": "A3"
            },
            {
              "module": "A1"
            },
            {
              "module": "A2"
            },
            {
              "module": "A1-A3"
            },
            {
              "name": "referenceToUnitGroupDataSet",
              "value": {
                "shortDescription": [
                  {
                    "value": "kg Sb-\u00c4qv."
                  }
                ],
                "type": "unit group data set",
                "refObjectId": "54ccd2d9-a32a-4fc2-923d-f2c8c93e89d4",
                "uri": "../unitgroups/54ccd2d9-a32a-4fc2-923d-f2c8c93e89d4"
              }
            }
          ]
        }
      },
      {
        "referenceToLCIAMethodDataSet": {
          "shortDescription": [
            {
              "value": "Abiotic depletion potential for fossil resources (ADPF)",
              "lang": "en"
            },
            {
              "value": "Potenzial f\u00fcr den abiotischen Abbau fossiler Brennstoffe (ADPF)",
              "lang": "de"
            },
            {
              "value": "Potencial de agotamiento de recursos abi\u00f3ticos para recursos f\u00f3siles (ADPF)",
              "lang": "es"
            }
          ],
          "type": "LCIA method data set",
          "refObjectId": "804ebcdf-309d-4098-8ed8-fdaf2f389981",
          "version": "00.01.000"
        },
        "meanAmount": 0.0,
        "other": {
          "anies": [
            {
              "module": "A3"
            },
            {
              "module": "A1"
            },
            {
              "module": "A2"
            },
            {
              "module": "A1-A3"
            },
            {
              "name": "referenceToUnitGroupDataSet",
              "value": {
                "shortDescription": [
                  {
                    "value": "MJ"
                  }
                ],
                "type": "unit group data set",
                "refObjectId": "93a60a57-a3c8-11da-a746-0800200c9a66",
                "uri": "../unitgroups/93a60a57-a3c8-11da-a746-0800200c9a66"
              }
            }
          ]
        }
      },
      {
        "referenceToLCIAMethodDataSet": {
          "shortDescription": [
            {
              "value": "Acidification potential of soil and water (AP)",
              "lang": "en"
            },
            {
              "value": "Versauerungspotenzial von Boden und Wasser (AP)",
              "lang": "de"
            },
            {
              "value": "Potencial de acidificaci\u00f3n del suelo y de los recursos de agua (AP)",
              "lang": "es"
            }
          ],
          "type": "LCIA method data set",
          "refObjectId": "b4274add-93b7-4905-a5e4-2e878c4e4216",
          "version": "00.01.000"
        },
        "meanAmount": 0.0,
        "other": {
          "anies": [
            {
              "module": "A3"
            },
            {
              "module": "A1"
            },
            {
              "module": "A2"
            },
            {
              "module": "A1-A3"
            },
            {
              "name": "referenceToUnitGroupDataSet",
              "value": {
                "shortDescription": [
                  {
                    "value": "kg SO2-\u00c4qv."
                  }
                ],
                "type": "unit group data set",
                "refObjectId": "bc50c624-a9bc-45b1-a9b0-e6b10d00476f",
                "uri": "../unitgroups/bc50c624-a9bc-45b1-a9b0-e6b10d00476f"
              }
            }
          ]
        }
      },
      {
        "referenceToLCIAMethodDataSet": {
          "shortDescription": [
            {
              "value": "Eutrophication potential (EP)",
              "lang": "en"
            },
            {
              "value": "Eutrophierungspotenzial (EP)",
              "lang": "de"
            },
            {
              "value": "Potencial de eutrofizaci\u00f3n (EP)",
              "lang": "es"
            }
          ],
          "type": "LCIA method data set",
          "refObjectId": "f58827d0-b407-4ec6-be75-8b69efb98a0f",
          "version": "00.01.000"
        },
        "meanAmount": 0.0,
        "other": {
          "anies": [
            {
              "module": "A3"
            },
            {
              "module": "A1"
            },
            {
              "module": "A2"
            },
            {
              "module": "A1-A3"
            },
            {
              "name": "referenceToUnitGroupDataSet",
              "value": {
                "shortDescription": [
                  {
                    "value": "kg Phosphat-\u00c4qv."
                  }
                ],
                "type": "unit group data set",
                "refObjectId": "67b5401d-873c-485f-bcf3-6ae83b918822",
                "uri": "../unitgroups/67b5401d-873c-485f-bcf3-6ae83b918822"
              }
            }
          ]
        }
      },
      {
        "referenceToLCIAMethodDataSet": {
          "shortDescription": [
            {
              "value": "Global warming potential (GWP)",
              "lang": "en"
            },
            {
              "value": "Globales Erw\u00e4rmungspotenzial (GWP)",
              "lang": "de"
            },
            {
              "value": "Potencial de calentamiento global (GWP)",
              "lang": "es"
            }
          ],
          "type": "LCIA method data set",
          "refObjectId": "77e416eb-a363-4258-a04e-171d843a6460",
          "version": "00.01.000"
        },
        "meanAmount": 0.0,
        "other": {
          "anies": [
            {
              "module": "A3"
            },
            {
              "module": "A1"
            },
            {
              "module": "A2"
            },
            {
              "module": "A1-A3"
            },
            {
              "name": "referenceToUnitGroupDataSet",
              "value": {
                "shortDescription": [
                  {
                    "value": "kg CO2-\u00c4qv."
                  }
                ],
                "type": "unit group data set",
                "refObjectId": "1ebf3012-d0db-4de2-aefd-ef30cedb0be1",
                "uri": "../unitgroups/1ebf3012-d0db-4de2-aefd-ef30cedb0be1"
              }
            }
          ]
        }
      },
      {
        "referenceToLCIAMethodDataSet": {
          "shortDescription": [
            {
              "value": "Depletion potential of the stratospheric ozone layer (ODP)",
              "lang": "en"
            },
            {
              "value": "Abbau Potential der stratosph\u00e4rischen Ozonschicht (ODP)",
              "lang": "de"
            },
            {
              "value": "Potencial de agotamiento de la capa de ozono estratosf\u00e9rico (ODP)",
              "lang": "es"
            }
          ],
          "type": "LCIA method data set",
          "refObjectId": "06dcd26f-025f-401a-a7c1-5e457eb54637",
          "version": "00.01.000"
        },
        "meanAmount": 0.0,
        "other": {
          "anies": [
            {
              "module": "A3"
            },
            {
              "module": "A1"
            },
            {
              "module": "A2"
            },
            {
              "module": "A1-A3"
            },
            {
              "name": "referenceToUnitGroupDataSet",
              "value": {
                "shortDescription": [
                  {
                    "value": "kg R11-\u00c4qv."
                  }
                ],
                "type": "unit group data set",
                "refObjectId": "88054749-b0a6-47ea-a82b-dc5b29326512",
                "uri": "../unitgroups/88054749-b0a6-47ea-a82b-dc5b29326512"
              }
            }
          ]
        }
      },
      {
        "referenceToLCIAMethodDataSet": {
          "shortDescription": [
            {
              "value": "Formation potential of tropospheric ozone (POCP)",
              "lang": "en"
            },
            {
              "value": "Bildungspotential f\u00fcr troposph\u00e4risches Ozon (POCP)",
              "lang": "de"
            },
            {
              "value": "Potencial de formaci\u00f3n de ozono troposf\u00e9rico (POCP)",
              "lang": "es"
            }
          ],
          "type": "LCIA method data set",
          "refObjectId": "1e84a202-dae6-42aa-9e9d-71ea48b8be00",
          "version": "00.01.000"
        },
        "meanAmount": 0.0,
        "other": {
          "anies": [
            {
              "module": "A3"
            },
            {
              "module": "A1"
            },
            {
              "module": "A2"
            },
            {
              "module": "A1-A3"
            },
            {
              "name": "referenceToUnitGroupDataSet",
              "value": {
                "shortDescription": [
                  {
                    "value": "kg Ethen-\u00c4qv."
                  }
                ],
                "type": "unit group data set",
                "refObjectId": "01c26c17-9a76-406e-8295-f17b55fd909e",
                "uri": "../unitgroups/01c26c17-9a76-406e-8295-f17b55fd909e"
              }
            }
          ]
        }
      }
    ]
  },
  "otherAttributes": {
    "{http://www.okworx.com/ILCD/Extensions/2018/Profile}profile": "EN_15804",
    "{http://www.indata.network/EPD/2019}epd-version": "1.2"
  },
  "version": "1.1",
  "source": "https://node.epditaly.it/resource/datastocks/24493f94-1ca8-4cc7-a056-67cbe25aef5a/processes/c3571741-18a8-4518-bc67-e5bbbcaa66e8"
}